【裁判字號】    98,消債更,208
【裁判日期】    981202
【裁判案由】    更生事件
【裁判全文】
臺灣屏東地方法院民事裁定           98年度消債更字第208號
聲  請  人
即 債務 人  甲○○
上列當事人聲請消費者債務清理事件，本院裁定如下：
    主  文
債務人甲○○自中華民國九十八年十二月十五日十時起開始更生
程序。
命司法事務官進行本件更生程序。
    理  由
一、按債務人不能清償債務或有不能清償之虞；且無擔保或無優
    先權之債務總額未逾新台幣（下同）1,200 萬元者，於法院
    裁定開始清算程序或宣告破產前，得向法院聲請更生；又法
    院開始更生程序之裁定，應載明其年、月、日、時，並即時
    發生效力，消費者債務清理條例第3 條、第42條第1 項、第
    45條第1 項分別定有明文。次按法院裁定開始更生或清算程
    序後，得命司法事務官進行更生或清算程序，必要時得選任
    律師、會計師或其他適當之自然人或法人一人為監督人或管
    理人，同條例第16條第1 項亦有明文。
二、債務人聲請意旨略以：因所經營之志成水電工程行需資金週
    轉，遂陸續藉由信用卡預借現金及申辦信用貸款以致舉債，
    並就現所積欠之無擔保債務2,684,690 元，因有不能清償之
    情事，曾於民國（下同）95年間以書面向最大債權金融機構
    國泰世華商業銀行請求依中華民國銀行公會會員辦理消費金
    融案件無擔保債務協商機制共同協商債務清償方案，嗣於同
    年7 月30日協商成立，並於8 月起分120 期攤還上述無擔保
    債務，約定利率為百分之7 ，每月應繳金額為34,274元。惟
    自96年起每月營業額僅約20,000元，且尚支應3 名子女之每
    月基本生活費用，致於96年2 月毀諾，並非主觀上惡意不履
    行協商而有可歸責之事由，爰聲請更生等語。
三、經查，債務人所主張之上開事實，業據其提出債權人清冊、
    收入及財產狀況說明書、協議書暨無擔保債務還款計劃、財
    政部臺灣省南區國稅局財產歸屬資料清單及96、97年度綜合
    所得稅各類所得資料清單、戶籍謄本、財團法人金融聯合徵
    信中心當事人查詢個人資料（信用報告）回覆書、勞工保險
    被保險人投保資料表、93年至96年營利事業所得稅結算申報
    書（損益及稅額計算表）、資產負債表、97年度1 月至12月
    之營業人銷售額與稅額申報書、財政部臺灣省南區國稅局屏
    東縣分局98年10月2 日南區國稅屏縣三字第0983004022號准
    債務人暫停營業准予備查函（自98年9 月25日起至99年9 月
    24日止）等件為證；於審酌債務人與最大債權金融機構協商
    之成立，參較債務人協商前每月收入，並無法負擔對各權銀
    行所需繳納之最低金額，是債務人同意前開之協商還款條件
    ，顯然合理。次查，依債務人所提上開96、97年度綜合所得
    稅各類所得資料及財產歸屬資料清單顯示，債務人各該年度
    總收入分別為16,469元、0 元，名下無土地、房屋或其他有
    變現價值之動產可資為清償，衡諸債務人自96年10月起至98
    年9 月止其每月收入約25,000元至30,000元，倘用以支付每
    月依協商債務清償方案應繳之金額34,274元，猶已未足，遑
    論負擔扶養子女支應日常生活所需，堪信債務人實已無力履
    行協商，且並無可歸責之事由。
四、綜上所述，本件債務人係從事平均每月營業額20萬元以下之
    小規模營業人，所積欠之無擔保或無優先權之債務總額既未
    逾1,200 萬元，復未經法院裁定開始清算程序或宣告破產，
    此外又查無債務人有消費者債務清理條例第6 條第3 項、第
    8 條或第46條各款所定駁回更生聲請之事由存在，則債務人
    聲請更生，應屬有據，爰裁定如主文第一項所示，並命司法
    事務官進行本件更生程序。
中    華    民    國    98    年    12    月    2     日
                      民事庭  法  官  吳思怡
上為正本係照原本作成。
本裁定不得抗告。
本裁定已於98年12月3日上午10時公告。
中    華    民    國    98    年    12    月    3     日
                              書記官  魏慧夷


司法院資訊處製作；財團法人民間司法改革基金會備份。
